<?xml version='1.0' encoding='utf-8'?>
<verb default="díchoimisiúnaigh" disambig="">
  <verbalNoun default="díchoimisiúnú" />
  <verbalAdjective default="díchoimisiúnaithe" />
  <tenseForm default="díchoimisiúnaigh" tense="Past" dependency="Indep" person="Base" />
  <tenseForm default="díchoimisiúnaíomar" tense="Past" dependency="Indep" person="Pl1" />
  <tenseForm default="díchoimisiúnaíodar" tense="Past" dependency="Indep" person="Pl3" />
  <tenseForm default="díchoimisiúnaíodh" tense="Past" dependency="Indep" person="Auto" />
  <tenseForm default="díchoimisiúnaigh" tense="Past" dependency="Dep" person="Base" />
  <tenseForm default="díchoimisiúnaíomar" tense="Past" dependency="Dep" person="Pl1" />
  <tenseForm default="díchoimisiúnaíodar" tense="Past" dependency="Dep" person="Pl3" />
  <tenseForm default="díchoimisiúnaíodh" tense="Past" dependency="Dep" person="Auto" />
  <tenseForm default="díchoimisiúnaíodh" tense="PastCont" dependency="Indep" person="Base" />
  <tenseForm default="díchoimisiúnaínn" tense="PastCont" dependency="Indep" person="Sg1" />
  <tenseForm default="díchoimisiúnaíteá" tense="PastCont" dependency="Indep" person="Sg2" />
  <tenseForm default="díchoimisiúnaímis" tense="PastCont" dependency="Indep" person="Pl1" />
  <tenseForm default="díchoimisiúnaídís" tense="PastCont" dependency="Indep" person="Pl3" />
  <tenseForm default="díchoimisiúnaítí" tense="PastCont" dependency="Indep" person="Auto" />
  <tenseForm default="díchoimisiúnaíodh" tense="PastCont" dependency="Dep" person="Base" />
  <tenseForm default="díchoimisiúnaínn" tense="PastCont" dependency="Dep" person="Sg1" />
  <tenseForm default="díchoimisiúnaíteá" tense="PastCont" dependency="Dep" person="Sg2" />
  <tenseForm default="díchoimisiúnaímis" tense="PastCont" dependency="Dep" person="Pl1" />
  <tenseForm default="díchoimisiúnaídís" tense="PastCont" dependency="Dep" person="Pl3" />
  <tenseForm default="díchoimisiúnaítí" tense="PastCont" dependency="Dep" person="Auto" />
  <tenseForm default="díchoimisiúnaíonn" tense="PresCont" dependency="Indep" person="Base" />
  <tenseForm default="díchoimisiúnaím" tense="PresCont" dependency="Indep" person="Sg1" />
  <tenseForm default="díchoimisiúnaímid" tense="PresCont" dependency="Indep" person="Pl1" />
  <tenseForm default="díchoimisiúnaítear" tense="PresCont" dependency="Indep" person="Auto" />
  <tenseForm default="díchoimisiúnaíonn" tense="PresCont" dependency="Dep" person="Base" />
  <tenseForm default="díchoimisiúnaím" tense="PresCont" dependency="Dep" person="Sg1" />
  <tenseForm default="díchoimisiúnaímid" tense="PresCont" dependency="Dep" person="Pl1" />
  <tenseForm default="díchoimisiúnaítear" tense="PresCont" dependency="Dep" person="Auto" />
  <tenseForm default="díchoimisiúnóidh" tense="Fut" dependency="Indep" person="Base" />
  <tenseForm default="díchoimisiúnóimid" tense="Fut" dependency="Indep" person="Pl1" />
  <tenseForm default="díchoimisiúnófar" tense="Fut" dependency="Indep" person="Auto" />
  <tenseForm default="díchoimisiúnóidh" tense="Fut" dependency="Dep" person="Base" />
  <tenseForm default="díchoimisiúnóimid" tense="Fut" dependency="Dep" person="Pl1" />
  <tenseForm default="díchoimisiúnófar" tense="Fut" dependency="Dep" person="Auto" />
  <tenseForm default="díchoimisiúnódh" tense="Cond" dependency="Indep" person="Base" />
  <tenseForm default="díchoimisiúnóinn" tense="Cond" dependency="Indep" person="Sg1" />
  <tenseForm default="díchoimisiúnófá" tense="Cond" dependency="Indep" person="Sg2" />
  <tenseForm default="díchoimisiúnóimis" tense="Cond" dependency="Indep" person="Pl1" />
  <tenseForm default="díchoimisiúnóidís" tense="Cond" dependency="Indep" person="Pl3" />
  <tenseForm default="díchoimisiúnófaí" tense="Cond" dependency="Indep" person="Auto" />
  <tenseForm default="díchoimisiúnódh" tense="Cond" dependency="Dep" person="Base" />
  <tenseForm default="díchoimisiúnóinn" tense="Cond" dependency="Dep" person="Sg1" />
  <tenseForm default="díchoimisiúnófá" tense="Cond" dependency="Dep" person="Sg2" />
  <tenseForm default="díchoimisiúnóimis" tense="Cond" dependency="Dep" person="Pl1" />
  <tenseForm default="díchoimisiúnóidís" tense="Cond" dependency="Dep" person="Pl3" />
  <tenseForm default="díchoimisiúnófaí" tense="Cond" dependency="Dep" person="Auto" />
  <moodForm default="díchoimisiúnaíodh" mood="Imper" person="Base" />
  <moodForm default="díchoimisiúnaím" mood="Imper" person="Sg1" />
  <moodForm default="díchoimisiúnaigh" mood="Imper" person="Sg2" />
  <moodForm default="díchoimisiúnaímis" mood="Imper" person="Pl1" />
  <moodForm default="díchoimisiúnaígí" mood="Imper" person="Pl2" />
  <moodForm default="díchoimisiúnaídís" mood="Imper" person="Pl3" />
  <moodForm default="díchoimisiúnaítear" mood="Imper" person="Auto" />
  <moodForm default="díchoimisiúnaí" mood="Subj" person="Base" />
  <moodForm default="díchoimisiúnaímid" mood="Subj" person="Pl1" />
  <moodForm default="díchoimisiúnaítear" mood="Subj" person="Auto" />
</verb>
